臺灣高雄地方法院刑事判決　　　　　　　96年度易字第1999號
公　訴　人　臺灣高雄地方法院檢察署檢察官
被　　　告　甲○○
上列被告因竊盜案件，經檢察官提起公訴（96年度偵字第13618
號），本院判決如下：
    主  文
甲○○竊盜，累犯，處有期徒刑陸月；減為有期徒刑參月。扣案
鑰匙壹把沒收。又攜帶兇器踰越牆垣竊盜，累犯，處有期徒刑壹
年，減為有期徒刑陸月。應執行有期徒刑捌月，扣案鑰匙壹把沒
收。
    事  實
一、甲○○前於民國92、93年間，因犯有2 次竊盜案件，經本院
    以92年度簡上字第545 號、93年度簡上字第326 號判處有期
    徒刑5 月、1 年確定；另於94年間，因犯有施用毒品及竊盜
    案件，經台灣高等法院高雄分院以94年度上訴字第377 號、
    本院以94年度簡字第171 號判處有期徒刑7 月、6 月，並經
    台灣高等法院高雄分院另以94年度聲字第177 號定應執行刑
    為有期徒刑1 年確定，上開數罪經接續執行，於95年5 月30
    日縮短刑期假釋出監，迄96年2 月1 日假釋期滿，其未執行
    之刑，以已執行完畢論。詎其猶不知悔改，意圖為自己不法
    之所有，於96年3 月19日凌晨1 時，在高雄縣仁武鄉○○村
    ○○○街77之1 號前，見丙○○○將其所有車牌號碼OKH-28
    9 號機車（價值新台幣1 萬餘元）停放該處，即乘無人注意
    之際，以其所有自備鑰匙1 支，插入機車電門後，啟動電源
    予以騎走而竊取得手。復於96年3 月28日，凌晨5 時，至高
    雄縣仁武鄉○○路81號乙○○任職之信榮昌鍛造股份 有限公
    司（以下簡稱信榮昌公司），見該公司現已停業，無人看守
    ，認有機可趁，乃持客觀上足以傷害人生命、身體之金屬利
    剪類工具，攀爬牆垣進入該公司，持所攜金屬利剪，將該公
    司連結機械所用之125MM 電纜線（價值新台幣2 千餘元），
    剪斷成37小段予以竊取得手，嗣其於96年3 月28日凌晨5時
    30分許，將竊得之電纜線以白色塑膠袋包裝，載運返回高雄
    縣仁武鄉竹後村竹門巷26號住處，甫將電纜線放置於住處門
    口時，遭巡邏員警察覺其所騎乘者係贓車，欲上前盤查時，
    吳道晨迅速取起電纜線，騎乘機車逃逸，惟仍於96年3 月29
    日上午10時50分許，在上開住處為警循線查獲，並扣得其所
    有，供竊取上開機車所用之鑰匙1 把。
二、案經高雄縣政府警察局仁武分局報請臺灣高雄地方法院檢察
    署檢察官偵查後起訴。
    理  由
一、按本件被告甲○○所犯係死刑、無期徒刑、最輕本刑為3 年
    以上有期徒刑以外之罪，其於準備程序就前揭被訴事實為有
    罪之陳述，經本院告知簡式審判程序之旨，並聽取其與公訴
    人之意見後，認無不得或不宜改依簡式審判程序進行之處，
    爰依刑事訴訟法第273 條之1 第1 項、第284 條之1 ，裁定
    進行簡式審判程序，合先敘明。
二、上開事實，業據被告於本院審理中坦承不諱，核與證人即被
    害人丙○○○、乙○○證述前開機車及電纜線遭竊之事實相
    符，並有車輛竊盜、車牌失竊資料個別查詢報表－查詢車輛
    認可資料、高雄縣政府警察局尋獲車輛電腦輸入單各1 紙、
    贓物認領保管單2 紙、被告遭查獲時之相片6 張在卷可憑，
    復有被告所有，供行竊上開機車所用之鑰匙1 支扣案足資佐
    證，足認被告上開自白與事實相符。本案事證明確，被告犯
    行，堪以認定，應予依法論科。
三、按刑法第321 條第1 項第3 款之攜帶兇器竊盜罪，係以行為
    人攜帶兇器竊盜為其加重條件，此所謂兇器，其種類並無限
    制，凡客觀上足對人之生命、身體、安全構成威脅，具有危
    險性之兇器均屬之，且祇須行竊時攜帶此種具有危險性之兇
    器為已足，並不以攜帶之初有行兇之意圖為必要（最高法院
    79年臺上字第5253號判例可資參照），本案被告攜帶金屬利
    剪類工具竊取他人電纜線，雖該工具並未扣案，惟由被告可
    持該工具輕易將電纜線剪斷等情，足認若非質地堅硬且銳利
    者，應無法輕易為之，若持該工具用以攻擊人體，顯足以造
    成傷害，是認該金屬利剪類工具，客觀上可對人之生命、身
    體構成威脅，具有危險性，應屬刑法第321 條第1 項第3款
    所定兇器。是核被告前開竊取機車所為，係犯刑法第320 條
    第1 項之竊盜罪；其攜帶金屬利剪類工具，攀爬信榮昌公司
    牆壁，入內竊取財物，所為係犯刑法第321 條第1 項第2 、
    3 款之攜帶兇器踰越牆垣竊盜罪。被告所犯上開2 罪，犯意
    各別，罪名不同，應分論併罰之。又被告犯有如事實欄所載
    前科，入監執行，於96年2 月1 日執行完畢等情，有臺灣高
    等法院被告前案紀錄表、台灣高雄地方法院檢察署刑案資料
    查註紀錄表各1 紙在卷可稽，被告於上開徒刑執行完畢後5
    年內，再故意犯本件最重本刑為有期徒刑以上之2 罪，為累
    犯，應依刑法第47條第1 項之規定各加重其刑。爰審酌被告
    前有多次竊盜前科，仍不知悔改，正值青壯之年，不思以正
    當方式取得財物，竟貪圖私慾，竊取他人之物，侵害他人之
    財產安全，所為甚有不該，惟念犯後坦承犯行，態度尚稱良
    好，所竊財物價值非高等一切情狀，分別量處如主文所示之
    刑。又被告前開犯罪時點，係在96年4 月24日以前，合於中
    華民國九十六年罪犯減刑條例所定減刑之條件，爰依該條例
    規定減其宣告刑二分之一，並定其應執行之刑。另被告所犯
    上開2 罪之宣告刑，經減刑後，雖均為6 月以下有期徒刑之
    刑度，惟因本院定應執行刑結果已逾6 月，依刑法第41條第
    2 項規定，仍不得易科罰金，併此敘明。扣案鑰匙1 把，係
    被告所有，供竊取機車所用之物，據被告供陳在卷甚明，依
    刑法第38條第1 項第2 款規定諭知沒收。至被告行竊所用之
    金屬利剪類工具，因未扣案，為免日後執行困難，爰不為沒
    收之諭知。
據上論斷，應依刑事訴訟法第299 條第1 項前段、第273 條之1
第1 項，刑法第320 條第1 項、第321 條第1 項第2 、3 款、第
41條第1 項前段、第41條第2 項、第51條第5 款、刑法施行法第
1條 之1 ，中華民國九十六年罪犯減刑條例第2 條第1 項第3 款
、第7 條，判決如主文。
本案經檢察官丁○○到庭執行職務。
中　　華　　民　　國　　96　　年　　7 　　月　　31　　日
                  刑事第十二庭  法　官  黃宗揚
以上正本證明與原本無異。
如不服本判決應於收受本判決後10日內向本院提出上訴書狀，並
應敘述具體理由，如未敘述上訴理由者，應於上訴期間屆滿後20
日內補提理由書狀於本院（均須按他造當事人之人數附繕本）「
切勿逕送上級法院」。
中　　華　　民　　國　　96　　年　　7 　　月　　31　　日
　　　　　　　　　 　　　　　　 書記官  王壹理
附錄本件論罪科刑法條：
中華民國刑法第320條第1項
意圖為自己或第三人不法之所有，而竊取他人之動產者，為竊盜
罪，處5 年以下有期徒刑、拘役或5 百元以下罰金。
中華民國刑法第321條第1項第2、3款
犯竊盜罪而有左列情形之一者，處6 月以上、5 年以下有期徒刑
：二毀越門扇、牆垣或其他安全設備而犯之者。
三  攜帶兇器而犯之者。
